---
title: "R Notebook"
output: html_notebook
---

---
TAREA 3: INVESTIGACION
---
1)	 ¿Cómo leer un archivo CSV desde R?
Para leer un archivo CSV (valores delimitados por un caracter) existen 2 funciones: read.csv y read.csv2, las cuales se pueden utilizar según la necesidad que se tenga.

read.csv
# Por defecto coma (,) como separador y punto (.) como separador decimal
read.csv	(file,				# Nombre del archivo o ruta completa del archivo
header = TRUE,		# Leer el encabezado (TRUE) o no (FALSE)
sep = ",",			# Separador de los valores
quote = "\"",		# Caracter de citaciones
dec = ".",			# Punto decimal
fill = TRUE,			# Rellenar celdas vacías (TRUE) o no (FALSE)
comment.char = "",	# Carácter de los comentarios o cadenas vacías
encoding = "unknown", # Codificación del archivo
...)				# Argumentos adicionales

	read.csv2
# Por defecto punto y coma (;) como separador y coma (,) como separador decimal
read.csv2	(file,				# Nombre del archivo o ruta completa del archivo
header = TRUE,		# Leer el encabezado (TRUE) o no (FALSE)
sep = ";",			# Separador de los valores
quote = "\"",		# Caracter de citaciones
dec = ",",			# Punto decimal
fill = TRUE,			# Rellenar celdas vacías (TRUE) o no (FALSE)
comment.char = "",	# Carácter de los comentarios o cadenas vacías
encoding = "unknown", # Codificación del archivo
...)				# Argumentos adicionales

Básicamente la diferencia entre ambas instrucciones es el separador de campos y el separador de valores decimales. La siguiente tabla resume los tres argumentos predeterminados principales:

Función	Header	Separador de campo	Separador de decimales
read.csv	TRUE	“,”	“.”
read.csv2	TRUE	“;”	“,”

Para cargar un archivo CSV en R con los argumentos predeterminados puedes pasar el archivo como cadena de caracteres a la función correspondiente. La salida será una clase data frame

<!-- read.csv(“archivo.csv”) -->

2)	 Función select()
select (.data, ColA, ColB, …) es una función de la librería dplyr que permite seleccionar una o un grupo de columnas de un objeto de clase .data (base de datos o data frame)

<!-- miarchivo <- read.csv (“archivo.csv”) -->
<!-- select (miarchivo, ColA, ColB, …) -->

---
TAREA 3: EJERCICIOS
---
```{r}
library(dplyr)

dataset_results <- read.csv("primary_results.csv")

View(dataset_results)

```
<!-- 1) Filtrar todos los votos del estado de Florida -->
```{r}
dataset_results %>%
  filter(state_abbreviation == "FL")

```
<!-- 2.1) Filtrar votos para los candidatos Hillary Clinton o Donald Trump -->
```{r}
dataset_results %>%
  filter(candidate == "Hillary Clinton" | candidate == "Donald Trump")

```
<!-- 2.2) Filtrar votos para el partido Demócrata y el condado Shelby -->
```{r}
dataset_results %>%
  filter(party == "Democrat" & county == "Shelby")

```
<!-- 2.3) Filtrar votos para el estado de Alabama y que la cantidad de votos sea mayor a
15000 -->
```{r}
dataset_results %>%
  filter(state_abbreviation == "AL" & votes > 15000)

```
<!-- 3.1) Filtrar votos para el estado de Texas y el condado Denton, seleccionando
únicamente las columnas party, candidate, votes, luego ordene de forma
descendente por la columna votes -->
```{r}
select(dataset_results %>%
         filter(state_abbreviation == "TX" & county == "Denton"), party, candidate, votes) %>%
  arrange(desc (votes))

```
<!-- 4.1) Filtrar por el partido Republicano, que el candidato sea Ted Cruz en el estado de
Alaska, luego agregue una columna que se llame vote_count que sea la división de
votes por fraction_votes (votes/fraction_votes), finalmente ordene de forma
descendente por vote_count. -->
```{r}
dataset_results %>%
  filter(party == "Republican" & candidate == "Ted Cruz" & state_abbreviation == "TX") %>%
  mutate(vote_count = votes/fraction_votes) %>%
  arrange(desc(vote_count))

```

